臺灣嘉義地方法院刑事判決　　　　　　　100年度訴字第382號
公　訴　人　臺灣嘉義地方法院檢察署檢察官
被　　　告　杜俊儀
上列被告因違反毒品危害防制條例案件，經檢察官提起公訴（10
0年度毒偵字第99號），因被告於本院準備程序中就被訴事實為
有罪之陳述，經本院合議庭裁定由受命法官獨任以簡式審判程序
審理判決如下：
    主  文
杜俊儀施用第一級毒品，累犯，處有期徒刑捌月。扣案之第一級
毒品海洛因壹包（驗餘淨重零點零柒捌柒公克）沒收銷燬之，上
開海洛因外包裝袋壹個沒收之。
    犯 罪 事 實
一、杜俊儀前因(1)毒品案件，經本院以82年度訴字第525號判決
    判處有期徒刑2年，緩刑5年，嗣經撤銷緩刑；(2)違反麻醉藥
    品管理條例，經本院以85年度易字第1378號判決判處有期徒
    刑6月；(3)毒品案件，經本院以85年度訴字第367號判決判處
    有期徒刑3年6月；(4)毒品案件，經本院以85年度訴字第441
    號判決判處有期徒刑3年10月；(5)竊盜罪，經本院以92年度
    簡字第198號判決判處有期徒刑4月，上述5罪嗣經本院以96
    年度聲減字第1030號裁定分別減刑為有期徒刑1年、3月、1
    年9月、1年10月、2月，其中(2)、(3)、(4)3罪並定應執行有期
    徒刑3年8月，上述5罪接續執行至民國96年9月15日執行完畢
    ，又於98間因施用毒品案件，經本院以98年度毒聲字第149
    號裁定送觀察、勒戒後，認有繼續施用毒品之傾向，再經本
    院裁定令入戒治處所施以強制戒治，嗣執行強制戒治屆滿6
    月，認無繼續戒治之必要，於99年5月12日釋放出監，並於
    99年5月14日由臺灣嘉義地方法院檢察署以99年度戒毒偵字
    第18號為不起訴處分。詎其不知悔改，於強制戒治執行完畢
    釋放後5年內，復基於施用第一級毒品之犯意，於100年1月
    10某時許，在其嘉義縣太保市○○路264巷82號之2住處，將
    第一級毒品海洛因摻入水中，再以針筒注射之方式，施用海
    洛因1次。嗣於100年1月12日下午1時50分許，在嘉義市○區
    ○○路221號前為警查獲，並扣得海洛因1小包(淨重0.0793
    公克)。
二、案經嘉義市政府警察局第一分局報告臺灣嘉義地方法院檢察
    署檢察官偵查起訴。
    理  由
一、本件被告所涉犯者為毒品危害防制條例第10條第1項之罪，
    非死刑、無期徒刑、最輕本刑為3年以上有期徒刑之罪或高
    等法院管轄第一審案件。本院行準備程序時，被告就被訴事
    實為有罪之陳述，經告知簡式審判程序之旨，並聽取檢察官
    及被告之意見後，本院爰依刑事訴訟法第273條之1第1項裁
    定由受命法官獨任進行簡式審判程序。故本件簡式審判程序
    之證據調查，依刑事訴訟法第273條之2之規定，不受同法第
    159條第1項、第161條之2、第161條之3、第163條之1及第
    164條至第170條規定之限制，合先敘明。
二、上揭犯罪事實，業據被告於本院審理時坦承不諱，而被告於
    查獲該日經警採集尿液送驗結果，呈可待因、嗎啡等陽性反
    應之事實，有長榮大學尿液檢驗報告、尿液代號（2A000000
    0 ）與真實姓名對照表各乙份附卷可稽，足資擔保被告於本
    院審理時所為之上開任意性自白確與事實相符，應堪採信。
    本件被告罪證明確，其犯行足堪認定。
三、本件被告曾於98年間，因施用毒品案件，經本院以98年度毒
    聲字第149 號裁定送觀察、勒戒後，認有繼續施用毒品之傾
    向，再經本院以98年度毒聲字第192 號裁定令入戒治處所施
    以強制戒治，嗣執行強制戒治期滿，認無繼續戒治之必要，
    於99年5月12日釋放出監，於99年7月6日縮刑期滿，並於99
    年5月14日由臺灣嘉義地方法院檢察署以99年度戒毒偵字第
    18號為不起訴處分確定；復於上開觀察、勒戒及強制戒治執
    行完畢釋放後5年內再犯本件施用毒品犯行，依毒品危害防
    制條例第23條第2項規定，應依法逕行追訴處罰。
四、核被告所為，係犯毒品危害防制條例第10條第1項之施用第
    一級毒品罪。被告持有第一級毒品以施用，其持有之低度行
    為，應為施用之高度行為所吸收，不另論罪。又被告有上述
    之毒品及竊盜等前科而於96年8月28日執行完畢一情，有臺
    灣嘉義地方法院檢察署刑案資料查註紀錄表、臺灣高等法院
    被告前案紀錄表各1份在卷可按，其受徒刑之執行完畢，5年
    以內故意再犯有期徒刑以上之罪，為累犯，應依刑法第47條
    第1項規定加重其刑。審酌被告曾因施用毒品而受觀察、勒
    戒及強制戒治執行後，猶未知警惕而再犯本案，足見其未徹
    底戒除施用毒品之惡習，惟念及施用毒品本質上係戕害自身
    健康之行為，尚未嚴重破壞社會秩序或侵害他人權益，兼衡
    酌被告坦承犯行、犯後態度良好暨其犯罪之動機、目的、手
    段，及其國中畢業之智識程度，之前從事於美工之廣告設計
    類工作，目前未婚，家中有2個妹妹，其父母親皆已過世之
    生活狀況等一切情狀，量處如主文所示之刑。
五、扣案海洛因白色粉末1包，確含海洛因成分，驗餘淨重驗餘
    淨重合計0.0787公克，有行政院衛生署草屯療養院100年1月
    20日草療鑑字第1000100080號鑑定書1紙可資參照，係屬違
    禁物，自應依毒品危害防制條例第18條第1項前段規定，沒
    收銷燬之；另前開扣案第一級毒品海洛因外包裝1個，係被
    告所有為防止毒品裸露、逸出及潮濕之功用，並便於攜帶施
    用，為其施用第一級毒品海洛因所用之物一情，業據被告供
    述在卷，應依刑法第38條第1項第2款規定併宣告沒收。
據上論斷，應依刑事訴訟法第273條之1第1項、第299條第1項前
段，毒品危害防制條例第10條第1項、第18條第1項前段，刑法第
11條、第47條第1項、第38條第1項第2款，判決如主文。
本案經檢察官王振名到庭執行職務
中    華    民    國  100     年    7     月    29    日
                  刑事第二庭    法  官  黃明展
以上正本證明與原本無異。
如不服本判決應於收受判決後10日內向本院提出上訴書狀，並應
敘述具體理由；其未敘述上訴理由者，應於上訴期間屆滿後20日
內向本院補提理由書（均須按他造當事人之人數附繕本）「切勿
逕送上級法院」。
中    華    民    國  100     年    7     月    29    日
                                書記官  張宇安
附錄本案論罪科刑法條全文：
毒品危害防制條例第10條
施用第一級毒品者，處 6 月以上 5 年以下有期徒刑。
施用第二級毒品者，處 3 年以下有期徒刑。